臺灣高等法院交通事件裁定　　　　　　　　　　　　九十三年度交抗字第五七一號
　　抗　告　人
　　即受處分人　甲○○
右抗告人因違反道路交通管理處罰條例案件，不服臺灣桃園地方法院，中華民國九十
三年六月三十日所為裁定（九十三年度交聲字第二一八號），提起抗告，本院裁定如
左：
    主  文
抗告駁回。
    理  由
一、本件異議意旨略以：受處分人甲○○沒有停車路肩之事實，也沒有吃便當之事實
    ，伊也不清楚何謂「匝道外路肩」，舉發違規無明確照片佐證，爰聲明異議云云
    。
二、按汽車行駛於高速公路或設站管制之道路，而不遵管制之規定者，處汽車駕駛人
    新臺幣三千元以上六千元以下罰鍰；第一項關於高速公路之使用限制、禁止、行
    車規定及管理等事項之規則，由交通部會同內政部定之。汽車駕駛人違反第三十
    三條規定者，並記違規點數一點。汽車行駛高速公路，除於規定之停車處外，不
    得在路肩及路肩外、中央分隔帶、隧道內、交流道或收費站區○○○道路交通管
    理處罰條例第三十三條第一項、第三項、第六十三條第一項第一款、高速公路交
    通管制規則第十二條第一項，分別定有明文。
三、原裁定略以：本件異議人甲○○，於民國（下同）九十三年四月八日中午十二時
    二十五分許，在國道三號公路北向苑裡交流道匝道處，駕駛之車號一四二─ＫＡ
    號營業貨櫃曳引車，因非故障車停於匝道外側路肩吃便當（後方未擺故障標誌）
    之違規事實，經員警依法當場舉發等情，有原舉發機關員警舉發之違反道路交通
    管理事件通知單一紙與裁決書一份在卷可稽，且當時舉發之國道公路警察局第七
    隊後龍分隊員警陳見昌亦於本院結稱：當時是巡邏經過該處，發現異議人的車輛
    停在國道三號苑裡交流道北上的匝道，我們看到異議人在車上吃便當，且異議人
    的車輛後方並沒有擺放故障標誌，我們當時也有告訴異議人不能在這邊吃便當，
    因為是現場舉發所以沒有照相等語，並提出異議人當時車輛停放之路段位置照片
    憑參。異議人雖以匝道外側路肩非路肩、亦無在路肩吃便當等詞置辯，惟查：依
    高速公路交通管制條例第二條第十四項及第四條規定：「路肩，指設於車道之外
    側，路面邊線與護欄或邊溝間之部分」；「高速公路之轄區以路權界樁及交流道
    之匝道與其他道路交界點為分界點」，據本件舉發員警陳見昌庭呈異議人違規停
    放相同位置照片所示，該處仍屬匝道，為高速公路之轄區無疑，異議人執詞強辯
    該處非屬高速公路路肩，誠屬誤解。又異議人辯稱沒有在路肩吃便當云云，衡諸
    證人為依法執行交通違規取締之警員，與異議人素昧平生，亦無仇怨，則證人自
    無甘冒觸犯刑法偽證罪而為不實陳述之理，是以證人以異議人確有將車停於高速
    公路路肩吃便當之違規事實而逕行舉發，無任何證據足資證明執勤員警有捏造事
    實、違法取締之情事，則執勤警員本其加強道路交通管理、維護交通秩序、確保
    交通安全職責所為之當場舉發，自應受到合法、正確而真正之推定，異議人非車
    輛故障而任意在高速公路路肩停車之違規事實，堪以認定，其空言指摘原舉發不
    當，尚屬無據。從而，原處分機關據以援引上開規定，裁處罰鍰三千元，並記違
    規點數一點，逾期則依裁決書處罰主文規定處罰，並無不當，本件異議為無理由
    ，應予駁回。
四、經核原裁定認事用法，洵無違誤。抗告人抗告意旨仍以其不清楚何謂「匝道外路
    肩」，也沒有吃便當，並無違反法律之情形等陳詞而指摘原裁定不當，惟原裁定
    就抗告人之上開指陳如何不可採信，業於理由中說明詳實，核無不合，抗告即難
    認有理由，應予駁回。
據上論斷，應依道路交通案件處理辦法第二十六條，刑事訴訟法第四百十二條，裁定
如主文。
中　　　華　　　民　　　國　　九十三　　年　　　八　　　月　　 十七 　　日
                              臺灣高等法院刑事第十二庭
                                    審判長法　官  劉  景  星
                                          法　官  黃  金  富
                                          法　官  陳  志  洋
右正本證明與原本無異。
不得再抗告。
                                          書記官  王  韻  雅
中　　　華　　　民　　　國　　九十三　　年　　　八　　　月　　 十七 　　日
